【裁判字號】    97,交簡上,5
【裁判日期】    970710
【裁判案由】    公共危險
【裁判全文】
臺灣苗栗地方法院刑事判決             97年度交簡上字第5號
上  訴  人  臺灣苗栗地方法院檢察署檢察官
被      告  甲○○
上列上訴人因被告公共危險案件，不服本院苗栗簡易庭中華民國
97年4 月3 日97年度苗交簡字第202 號第一審刑事判決（聲請簡
易判決處刑案號：97年度偵字第1268號）提起上訴，本院管轄第
二審之合議庭判決如下：
    主      文
上訴駁回。
    事實及理由
一、本案經本院審理結果，認第一審簡易判決認事、用法及量刑
    均無不當，應予維持，並引用如附件第一審簡易判決書（含
    臺灣苗栗地方法院檢察署檢察官簡易判決處刑聲請書）記載
    之犯罪事實、證據、理由及應適用之法條。
二、檢察官上訴意旨略以：被告甲○○前已因觸犯服用酒類不能
    安全駕駛動力交通工具而駕駛罪，經臺灣新竹地方法院判處
    罰金2 萬元，並宣告緩刑2 年，詎被告竟忽視該院給予之機
    會，再次於飲酒後已達不能安全駕駛之狀態，仍駕車上路，
    足認該次判決，無法給予被告警惕作用，原審對於被告此次
    再犯相同之罪，僅判處拘役45日，顯有過輕，難予被告儆懲
    之效等語。惟按量刑輕重係屬事實審法院得依職權自由裁量
    之事項，苟已斟酌刑法第57條各款所列情狀而未逾越法定刑
    度，不得遽指為違法（最高法院72年度台上字第6696號、75
    年度台上字第70 33 號判例要旨參照）；且在同一犯罪事實
    與情節，如別無其他加重或減輕之原因，下級審量定之刑，
    亦無過重或失輕之不當情形，則上級審法院對下級審法院之
    職權行使，原則上應予尊重（最高法院85年度台上字第2446
    號裁判意旨參照）。查本件被告所犯之刑法第185 條之3 之
    服用酒類不能安全駕駛動力交通工具而駕駛罪，其法定刑為
    「1 年以下有期徒刑、拘役或15萬元以下罰金」，而原審既
    以被告罪證明確，依卷內資料審酌被告已有1 次酒後駕車，
    經臺灣新竹地方法院判處罰金20000 元，緩刑2 年確定之紀
    錄，未能記取教訓，再犯本罪，顯見其自制力甚低，及為警
    查獲時之酒精濃度值、酒後行駛之時間、路段、未肇事產生
    實害等一切情狀，於法定刑度內量處被告拘役45日，並諭知
    易科罰金之折算標準，本院認原審判決就被告之量刑，已審
    酌刑法第57條各款所列情狀而未逾法定刑度，符合刑罰之目
    的，揆諸前揭說明，自不得遽指為違法失當。檢察官上訴意
    旨指摘原審量刑過輕，請求本院予以撤銷改判，為無理由，
    應予駁回。
據上論斷，應依刑事訴訟法第455 條之1 第1 項、第3 項、第36
8條、第373條，判決如主文。
本案經檢察官陳佞如到庭執行職務。
中    華    民    國    97    年    7     月    10    日
                  刑事第三庭    審判長法  官  柳章峰
                                      法  官  張珈禎
                                      法  官  林佩儒
以上正本與原本無異。
本判決不得上訴。
                                      書記官  陳玲君
中    華    民    國    97    年    7     月    10    日
附錄本案論罪科刑法條全文：
刑法第185條之3
服用毒品、麻醉藥品、酒類或其他相類之物，不能安全駕駛動力
交通工具而駕駛者，處1 年以下有期徒刑、拘役或科或併科15萬
元以下罰金。


司法院資訊處製作；財團法人民間司法改革基金會備份。
